最高法院民事裁定                              八十七年度台上字第一九八五號
    上  訴  人  陶越敬
    被 上訴 人  龍聯建設股份有限公司
    法定代理人  葉松年
右當事人間請求返還差額事件，上訴人對於中華民國八十六年十一月十八日台灣高等
法院第二審判決（八十六年度上字第一三六一號），提起上訴，本院裁定如左：
    主  文
上訴駁回。
第三審訴訟費用由上訴人負擔。
    理  由
按對於第二審判決上訴，非以其違背法令為理由，不得為之，民事訴訟法第四百六十
七條定有明文。依同法第四百六十八條規定，判決不適用法規或適用不當者，為違背
法令。而判決有同法第四百六十九條所列各款情形之一者，為當然違背法令。是當事
人提起上訴，如依民事訴訟法第四百六十八條規定，以第二審判決有不適用法規或適
用法規不當為理由時，其上訴狀或理由書應有具體之指摘，並揭示該法規之條項或其
內容。若係成文法以外之法則，應揭示該法則之旨趣。倘為司法院解釋、或本院之判
例，則應揭示該判解之字號或其內容。如以民事訴訟法第四百六十九條所列各款情形
為理由時，其上訴狀或理由書，應揭示合於該條款之事實。上訴狀或理由書如未依此
項方法表明，或其所表明者，顯與上開法條規定之情形不相合時，即難認為已對第二
審判決之違背法令有具體之指摘，其上訴自難認為合法。本件上訴人對第二審判決提
起上訴，雖以該判決違背法令為由，惟核其上訴理由狀所載內容，係就原審取捨證據
、認定事實之職權行使，及依職權解釋契約所論斷：上訴人主張兩造於民國八十年十
一月二十日書立切結書，所約定被上訴人應退還上訴人差價新台幣（下同）八十七萬
零六百元本息之條件即「若經查地政法規定松德路二十號、二十六號十一樓不須負擔
權狀八○北松五五五六號公共設施時」已經成就一節，既為被上訴人所否認，又未據
立證以實其說，且依兩造前於七十八年四月二十六日就上揭房地所立之買賣合約書第
一條與第十四條之約定及土地登記規則第七十五條第一款之規定，亦無明定上訴人不
應負擔上揭公共設施面積之義務，則被上訴人應返還上述差額本息之義務尚未發生，
從而，上訴人請求被上訴人給付上述差額八十七萬零六百元及自八十年十一月二十九
日起按年利率百分之五計算之利息，為無理由，不應准許等情，指摘其為不當，並就
原審已論斷者，泛言未論斷，而未具體表明合於不適用法規、適用法規不當、或民事
訴訟法第四百六十九條所列各款之情形，難認對該判決之如何違背法令已有具體之指
摘。依首揭說明，應認其上訴為不合法。
據上論結，本件上訴為不合法。依民事訴訟法第四百八十一條、第四百四十四條第一
項、第九十五條、第七十八條，裁定如主文。
中      華      民      國    八十七    年      八      月    二十七    日
                              最高法院民事第七庭
                                  審判長法官  朱  錦  娟
                                        法官  蘇  茂  秋
                                        法官  蘇  達  志
                                        法官  顏  南  全
                                        法官  葉  賽  鶯
      右正本證明與原本無異
                                              書  記  官
中      華      民      國    八十七    年      九      月      十      日
